【裁判字號】    97,上易,1137
【裁判日期】    970819
【裁判案由】    竊盜等
【裁判全文】
臺灣高等法院臺中分院刑事判決        97年度上易字第1137號
上  訴  人
即  被  告  甲○○
                      號
上列上訴人因竊盜等案件，不服臺灣南投地方法院97年度易字第
204號中華民國97年4月22日第一審判決（起訴案號：臺灣南投地
方法院檢察署97年度偵字第 516、1070號），提起上訴，本院判
決如下：
    主  文
上訴駁回。
    事  實
一、甲○○曾於民國九十二年間因恐嚇取財案件，經臺灣高等法
    院以九十二年度上易字第一０五０號判決判處有期徒刑二年
    八月確定，甫於九十四年五月九日縮短刑期執行完畢。
二、緣林英助（本件同案被告，已經原審臺灣南投地方法院判處
    應執行有期徒刑一年確定）因其前雇主洪秀卿曾以遲到理由
    將其辭退，而心生不滿，適其友人甲○○因缺錢花用，欲尋
    找有資力之車主行竊車輛後再加以恐嚇取財，林英助知悉後
    ，即提供洪秀卿所管領之車牌號碼二九二五—ＪＡ號自用小
    貨車（登記名義人為禾格工業社）作為行竊之標的，並與甲
    ○○共同基於意圖為自己不法所有之犯意聯絡，於九十六年
    十月十五日凌晨二時許，由林英助駕駛某不詳車號之白色自
    用小客車、搭載甲○○，至南投縣草屯鎮○○街三三七號前
    ，甲○○持其所有、且客觀上足以對人之生命、身體、安全
    構成威脅，可作為兇器使用之一字起子及十字起子各一支（
    均未扣案）作為竊車工具，由林英助在上開白色自小客車上
    把風，由甲○○下手行竊，共同竊取洪秀卿所管領停放於該
    地點之自用小貨車，得手後，將該自小貨車藏置於南投縣南
    投市○○路一七八巷口附近。甲○○、林英助二人再於同日
    十二時許至十六時期間，一同前往臺中市，另基於共同恐嚇
    取財之犯意聯絡，多次以公用電話撥打洪秀卿住處電話00
    00000000號，向洪秀卿恫稱：如要取回自小貨車，
    即需匯款新臺幣（下同）十萬元至臺灣郵政股份有限公司中
    興郵局帳戶（戶名：甲○○、局號：0000000、帳號
    ：0000000號）等語，致洪秀卿心生畏懼，經與甲○
    ○討價還價後，始於同日十六時二十八分許，至臺灣郵政股
    份有限公司大觀郵局匯款四萬六千元至甲○○所有上開帳戶
    內，甲○○旋於同日十七時十二分許，持其所有之金融卡（
    未扣案）至南投縣草屯鎮碧山郵局提款機前提領四萬六千元
    之款項，再將所得款項其中之一萬元交予林英助。嗣經洪秀
    卿報案後，警方於同日二十時四十分許，在南投縣南投市○
    ○路一七八巷口尋獲上開自小貨車，因而循線查獲上情。
三、案經彰化縣警察局田中分局報請臺灣南投地方法院檢察署檢
    察官偵查起訴。
    理  由
一、證據方面：按被告以外之人於審判外之陳述，經當事人於審
    判程序同意作為證據，法院審酌該言詞陳述或書面陳述作成
    時之情況，認為適當者，亦得為證據。當事人、代理人或辯
    護人於法院調查證據時，知有刑事訴訟法第一百五十九條第
    一項不得為證據之情形，而未於言詞辯論終結前聲明異議，
    視為有前項之同意；刑事訴訟法第一百五十九條之五定有明
    文。查本件認定事實所引用之證據方法（包括證人之證述及
    文書等物證），已經本院於審理時提示被告表示無意見（見
    本院九十七年八月五日審判筆錄），揆諸前揭說明，可認為
    同意作為證據；且本院審酌該陳述作成時之情況，並無任何
    不法取供之情形，且客觀上並無顯不可信之情況，認為適當
    ，自具有證據能力，而得採為證據，先予敘明。
二、上揭犯罪事實，業據被告甲○○迭於警詢、偵查、原審及本
    院審理中坦承不諱，核與同案被告林英助於警詢、偵查、原
    審所供述，及證人即被害人洪秀卿於警詢中證述自小貨車遭
    竊暨遭恐嚇取財等情節，大致相符，並有郵政國內匯款執據
    一份、被告甲○○所有中興郵局帳戶資料（包括以局號帳號
    查詢客戶基本資料、查詢帳戶最近交易資料、甲○○身分證
    影本、汽車駕照影本）、洪秀卿上開住處電話之通聯調閱查
    詢單及被告甲○○撥打恐嚇電話之監視錄影擷取畫面各一份
    、被告甲○○提領贓款之監視錄影擷取畫面七張、測試提款
    卡之監視錄影擷取畫面二張，暨遠傳電信股份有限公司九十
    七年二月五日門號使用者資料查詢回覆、通聯記錄查詢回覆
    所附通聯記錄資料等各一份在卷可稽。綜上所述，被告甲○
    ○上開出於任意性之自白與事實相符，應可採信。本件事證
    明確，被告甲○○上開竊盜及恐嚇取財等犯行，足以認定，
    應依法論科。
三、按刑法第三百二十一條第一項第三款之攜帶兇器竊盜罪，係
    以行為人攜帶兇器竊盜為其加重條件，此所謂兇器，其種類
    並無限制，凡客觀上足對人之生命、身體、安全構成威脅，
    具有危險性之兇器均屬之，且祇須行竊時攜帶此種具有危險
    性之兇器為已足，並不以攜帶之初有行兇之意圖為必要（最
    高法院七十九年臺上字第五二五三號判例要旨可供參照）。
    被告甲○○行竊上開自小車時所攜帶之一字起子及十字起子
    ，均金屬材質所製，質地堅硬，為具有危險性之兇器，應屬
    無疑。核被告甲○○就上開竊取自小貨車之所為，係犯刑法
    第三百二十一條第一項第三款之攜帶兇器竊盜罪；就竊得上
    開自小貨車後，多次打電話向洪秀卿進行「擄車勒贖」行為
    ，核係犯同法第三百四十六條第一項之恐嚇取財罪。被告甲
    ○○與林英助二人就上開攜帶兇器竊盜及恐嚇取財二罪，皆
    有犯意聯絡與行為分擔，均為共同正犯。被告甲○○所犯上
    開攜帶兇器竊盜及恐嚇取財二罪，犯意個別，行為互殊，應
    予分論併罰。又被告甲○○曾於九十二年間因恐嚇取財案件
    ，經臺灣高等法院以九十二年度上易字第一０五０號判決判
    處有期徒刑二年八月確定，甫於九十四年五月九日縮短刑期
    滿執行完畢一情，有臺灣高等法院被告前案紀錄表一份在卷
    可稽，其於五年內故意再犯本件有期徒刑以上之二罪，均為
    累犯，各應依刑法第四十七條第一項之規定，加重其刑。原
    審以本案事證明確，並審酌被告甲○○上開前案紀錄（參卷
    附之臺灣高等法院被告前案紀錄表）素行欠佳，正值壯年，
    不思勤勉以勞力獲取報酬，其與同案被告林英助二人竊車後
    再進行擄車勒贖行為，恣意剝奪被害人之財產，對於被害人
    影響甚大，及案發後被告甲○○已與被害人洪秀卿達成調解
    （詳卷附之臺灣南投地方法院九十七年度投小調字第七號調
    解成立筆錄及彰化銀行匯款回條聯各一份）及犯罪後均坦承
    犯行，暨公訴人具體求處被告甲○○有期徒刑一年二月，核
    屬相當等一切情狀，量處如原審判決主文第一項所示之刑，
    並定其應執行之刑。復以被告甲○○於行竊上開自小貨車時
    ，所持之一字起子及十字起子各一支，均係其所有、且供本
    案竊盜犯罪所用之物，業據被告甲○○自陳無訛，雖均未扣
    案，但不能證明業已滅失，仍皆依刑法第三十八條第一項第
    二款規定沒收之；另敘明扣案之行動電話二支（均含 SIM卡
    一枚），核與上開竊盜及恐嚇取財等犯行，無直接或間接關
    連性，而不為沒收之諭知；另未扣案被告甲○○所持其所有
    上開臺灣郵政股份有限公司中興郵局金融卡一張，雖係被告
    甲○○所有、且係其領取被害人洪秀卿匯入款項所用之工具
    ，然既未扣案，亦非專供犯罪所用之工具，因之不為沒收之
    諭知。經核其認事用法，並無違誤，量刑亦屬妥適，被告提
    起上訴未提出有利之證據及辯解，並無理由，應予駁回。
據上論斷，應依刑事訴訟法第368條，判決如主文。
本案經檢察官乙○○到庭執行職務。
中    華    民    國    97    年     8    月    19    日
            刑事第一庭  審判長法  官  陳  紀  綱
                              法  官  姚  勳  昌
                              法  官  張  智  雄
上列正本證明與原本無異。
不得上訴。
                              書記官  謝  雅  惠
中    華    民    國    97    年     8    月    19    日
附錄本案論罪科刑法條：
中華民國刑法第三百二十一條
犯竊盜罪而有左列情形之一者，處六月以上、五年以下有期徒刑
：
一  於夜間侵入住宅或有人居住之建築物、船艦或隱匿其內而犯
之者。
二  毀越門扇、牆垣或其他安全設備而犯之者。
三  攜帶兇器而犯之者。
四  結夥三人以上而犯之者。
五  乘火災、水災或其他災害之際而犯之者。
六  在車站或埠頭而犯之者。
前項之未遂犯罰之。
中華民國刑法第三百四十六條
意圖為自己或第三人不法之所有，以恐嚇使人將本人或第三人之
物交付者，處六月以上五年以下有期徒刑，得併科一千元以下罰
金。
以前項方法得財產上不法之利益，或使第三人得之者，亦同。
前二項之未遂犯罰之。


司法院資訊處製作；財團法人民間司法改革基金會備份。
